臺灣臺中地方法院刑事判決
110年度訴字第1756號
公  訴  人  臺灣臺中地方檢察署檢察官
被      告  李昕恩



上列被告因詐欺案件，經檢察官提起公訴（110年度偵字第25123
號），被告於準備程序中就被訴事實為有罪之陳述，本院合議庭
裁定由受命法官獨任進行簡式審判程序，判決如下：
    主    文
李昕恩以網際網路對公眾散布而犯詐欺取財罪，處有期徒刑壹年
壹月。緩刑參年。
    犯罪事實
一、李昕恩意圖為自己不法之所有，基於以網際網路對公眾犯詐
    欺取財之犯意，於民國109年1月13日，透過網際網路在FACE
    BOOK網站（下稱「臉書」）社群中，在其臉書網頁上刊登代
    為投資美金買賣，投資獲利之2成會捐給澳洲消防隊與無尾
    熊醫院等理由，對公眾散布號召募集資金，而潘藝仁於瀏覽
    上開文章後，陷於錯誤，於109年1月17日上午9時40分許，
    從其土地銀行帳號000000000000號帳戶匯款新臺幣(下同)10
    萬元至李昕恩之中國信託商業銀行帳號000000000000號帳戶
    內，並簽署委任代客操作外幣保證金交易契約(領養無尾熊
    計畫)，李昕恩嗣於110年2月1日向潘藝仁表示結算金額為11
    萬5680元，然之後以帳戶遭警示、被國安局查洗錢及法院傳
    票為由，而未給付上開款項，潘藝仁始知受騙。
二、案經潘藝仁訴由臺中市政府警察局烏日分局報告臺灣臺中地
    方檢察署檢察官偵查起訴。
    理    由
一、被告李昕恩所犯係死刑、無期徒刑、最輕本刑為3年以上有
    期徒刑以外之罪，其於準備程序中先就被訴事實為有罪之陳
    述，經法官告知簡式審判程序之旨，並聽取公訴人及被告之
    意見後，依刑事訴訟法第273條之1第1項規定，經本院合議
    庭裁定進行簡式審判程序審理；且依同法第273條之2及第15
    9條第2項規定，不適用傳聞法則有關限制證據能力之相關規
    定，合先敘明。
二、上揭犯罪事實，業據被告於偵查、本院準備程序及審理中均
    坦承不諱，核與證人即告訴人潘藝仁於警詢及偵查中之證述
    相符，並有臺灣土地銀行匯款單影本、委任代客操作外幣保
    證金交易契約(領養無尾熊計畫)契約書影本、通訊軟體LINE
    對話擷圖、LINE「無尾熊計畫快打投資群組」以及被告與告
    訴人之文字對話內容、內政部警政署反詐騙諮詢專線紀錄表
    、帳戶個資檢視資料、受理詐騙帳戶通報警示簡便格式表、
    金融機構聯防機制通報單、受理各類案件紀錄表、中國信託
    商業銀行股份有限公司110年6月4日中信銀字第11022483914
    4092號函暨開戶資料與存款交易明細、告訴人提供之被告臉
    書資料、對話紀錄與投資明細在卷可佐，足認被告前揭任意
    性自白與事實相符，堪以採信，本案事證明確，應依法論科
    。
三、核被告李昕恩所為，係犯刑法第339條之4第1項第3款之以網
    際網路對公眾散布而犯詐欺取財罪。爰以行為人之責任為基
    礎，審酌被告不循正當管道賺取財物，以網際網路在臉書上
    對公眾散布佯稱投資美金買賣，投資獲利之2成會捐給澳洲
    消防隊與無尾熊醫院之貼文，致告訴人遭詐10萬元之犯罪手
    段、所生損害，及被告犯後尚能坦承犯行，且已與告訴人達
    成和解，賠償告訴人所受損害之犯後態度，有刑事案件和解
    書影本1份附卷可查（見本院卷第41頁），兼衡被告於本院
    審理中自陳大學畢業之智識程度、現從事攝影師工作，經濟
    不穩定之生活狀況等一切情狀，量處如主文所示之刑。
四、又被告前未曾受有期徒刑以上刑之宣告，有臺灣高等法院被
    告前案紀錄表1份在卷可稽，被告犯後已如前述與告訴人達
    成和解並予以賠償，可認其犯罪對告訴人所生損害已經回復
    ，本院因認被告經此刑事偵審追訴程序及刑之宣告後，應能
    知所警惕，諒無再犯之虞，上開所宣告之刑應以暫不執行為
    適當，爰依刑法第74條第1項第1款規定併予宣告如主文所示
    緩刑。
五、沒收：本案被告雖因本件犯罪而詐得10萬元，惟其既已與告
    訴人達成和解而賠償告訴人所受損失完畢，業如前述，本案
    倘若再宣告沒收上開犯罪所得，將使被告面臨雙重追償之不
    利益，而有過苛之虞，爰依刑法第38條之2第2項不予宣告沒
    收或追徵。
據上論斷，應依刑事訴訟法第273條之1第1項、第299條第1項前
段，刑法第339條之4第1項第3款、第74條第1項第1款，刑法施行
法第1條之1第1項，判決如主文。
本案經檢察官陳建文提起公訴，檢察官陳君瑜到庭執行職務。
中　　華　　民　　國　　110 　年　　12　　月　　7　　日
                  刑事第二庭    法  官  黃光進
以上正本證明與原本無異。
如不服本判決應於收受判決後20日內向本院提出上訴書狀，並應
敘述具體理由；其未敘述上訴理由者，應於上訴期間屆滿後20日
內向本院補提理由書（均須按他造當事人之人數附繕本）「切勿
逕送上級法院」。
告訴人或被害人如不服判決，應備理由具狀向檢察官請求上訴，
上訴期間之計算，以檢察官收受判決正本之日起算。 
                                書記官  李噯靜
中　　華　　民　　國　　110 　年　　12　　月　　7　　日
附錄論罪科刑法條
刑法第339條之4：
犯第339條詐欺罪而有下列情形之一者，處1年以上7年以下有期
徒刑，得併科1百萬元以下罰金：
一、冒用政府機關或公務員名義犯之。
二、三人以上共同犯之。
三、以廣播電視、電子通訊、網際網路或其他媒體等傳播工具，
    對公眾散布而犯之。
前項之未遂犯罰之。